臺灣高等法院刑事判決　　　　　　　　　　　　　　九十三年度上訴字第五三九號
　　上　訴　人
　　即　被　告　甲○○
右上訴人因毒品危害防制條例案件，不服臺灣板橋地方法院九十三年度訴字第二九號
，中華民國九十三年一月三十日第一審判決（起訴案號：臺灣板橋地方法院檢察署九
十二年度毒偵字第一八二九號、一八九八號、二七二四號、三００四號），提起上訴
，本院判決如左：
    主  文
上訴駁回。
    事實及理由
一、本案經本院審理結果，認第一審以上訴人即被告甲○○犯毒品危害防制條例第十
    條第一項之連續施用第一級毒品罪，判處有期徒刑八月，認事用法及量刑均無不
    當，應予維持，並引用第一審判決書記載之事實、證據及理由（如附件第一審判
    決書）。
二、被告上訴意旨略以：原審漏未審酌對其有利之供詞，並稱原審量刑過重云云。惟
    查被告於原審對其連續施用毒品之犯行已供承不諱（詳見原審卷第二五頁、三十
    頁），且被告三次為警查獲，經警採取尿液送請檢驗之結果，均呈鴉片類陽性之
    反應，有臺灣檢驗科技股份有限公司濫用藥物尿液檢驗報告單三紙附卷為憑，堪
    認被告之自白屬實。是原審據以論科，核無不當。又原審審酌被告於九十一年間
    犯竊盜罪，經判處有期徒刑三月，緩刑二年，現緩刑中，其不知於緩刑期內自制
    ，復屢涉毒品惡行，足見其深染毒品惡習且漠視法令之禁制；惟衡以被告施用毒
    品之動機、目的、所生危害，及其犯後能坦承犯行，態度良好等一切情狀，量處
    有期徒刑八月，是原審量刑洵屬允當。被告上訴空言指摘原審漏未審酌對其有利
    之供詞，並稱量刑太重云云，為無理由，應予駁回。
三、被告經合法傳喚，無正當理由不到庭，爰不待其陳述逕行判決。
據上論結，應依刑事訴訟法第三百七十三條、第三百六十八條、第三百七十一條，判
決如主文。
本案經檢察官呂光華到庭執行職務。
中　　　華　　　民　　　國　　九十三　　年　　　四　　　月　　二十七　　日
                              臺灣高等法院刑事第二十四庭
                                  審判長法  官  陳  貽  男
                                        法  官  李  世  貴
                                        法  官  陳  憲  裕
右正本證明與原本無異。
如不服本判決，應於收受送達後十日內向本院提出上訴書狀，其未敘述上訴之理由者
並得於提起上訴後十日內向本院補提理由書（均須按他造當事人之人數附繕本）。
                                        書記官  劉  育  妃
中　　　華　　　民　　　國　　九十三　　年　　　四　　　月　　二十七　　日
附件：
臺灣板橋地方法院刑事判決                            九十三年度訴字第二九號
    公  訴  人  臺灣板橋地方法院檢察署檢察官
    被      告  甲○○  男三十六歲（民國○○○年○月○○日生）
                        住臺北縣鶯歌鎮○○路六十號
                        身分證統一編號：Ｚ000000000號
右列被告因毒品危害防制條例案件，經檢察官提起公訴（九十二年度毒偵字第一八二
九號、第一八九八號、第二七二四號、第三○○四號），本院於準備程序進行中，被
告就被訴事實為有罪之陳述，經告知被告簡式審判程序之旨，並聽取當事人之意見後
，裁定進行簡式審判程序判決如左：
    主  文
甲○○連續施用第一級毒品，處有期徒刑捌月。
    事  實
一、甲○○曾於民國九十一年間犯竊盜罪，經本院判處有期徒刑三月，緩刑二年，現
    緩刑中。詎甲○○不知悛悔，其先因施用毒品案件，經觀察、勒戒後，認無繼續
    施用毒品之傾向，由臺灣板橋地方法院檢察署檢察官以九十年度毒偵字第四三四
    一號為不起訴處分確定後。竟又基於概括犯意，自九十二年五月四日某時起，至
    同年六月間之某日止，連續多次在臺北縣鶯歌鎮○○路六十住處內，以抽取友人
    提供之海洛因煙之方式，施用第一級毒品海洛因。經警分別於（一）九十二年五
    月四日十一時四十分許，在臺北縣鶯歌鎮○○路一一七巷口處查獲，扣得注射針
    筒一支；（二）九十二年五月二十七日二十一時許，在臺北縣鶯歌鎮○○路一一
    三巷內查獲，扣得注射針筒一支；（三）九十二年六月三日十七時許，在臺北縣
    鶯歌鎮○○路六十號前查獲，扣得注射針筒一支。甲○○經本院裁定送觀察、勒
    戒後，認有繼續施用毒品傾向。
二、案經臺北縣政府警察局三峽分局報請臺灣板橋地方法院檢察署檢察官偵查起訴。
    理  由
一、本件被告行為後，毒品危害防制條例業經修正，關於依本條例第二十條第二項執
    行觀察、勒戒或強制戒治完畢後，五年內再犯者，不再適用治療處分前置之程序
    ，而得逕行訴究。而本件被告係依修正前本條例相關規定裁付觀察、勒戒完畢後
    ，認有繼續施用毒品之傾向，而據檢察官提起公訴。檢察官雖係依修正前之本條
    例修正前之程序起訴，給予被告前置治療處分之處遇，因被告仍有繼續施用毒品
    傾向始依法起訴，其程式於被告並無不利，是本件檢察官依修正前之程式起訴，
    並無不合，合先敘明。
二、前揭犯罪事實，業據被告甲○○於本院訊問中坦承不諱。又被告三次為警所獲，
    經警採取尿液送請檢驗之結果，均呈鴉片類陽性之反應，有臺灣檢驗科技股份有
    限公司濫用藥物尿液檢驗報告單三紙附卷為憑，堪認被告之自白屬實。又被告前
    因施用毒品案件，經裁定送強制戒制期滿，經臺灣板橋地方法院檢察署檢察官以
    九十年度毒偵字第四三四一號為不起訴處分確定。被告復犯本件施用毒品之罪，
    經本院裁定送觀察勒戒後，有繼續施用之傾向，有上開處分書、繼續施用傾向證
    明書附卷為據。足認被告本件施用海洛因之犯行明確，應依法論處。
三、核被告所為，係犯毒品危害防制條例第十條第一項之施用第一級毒品罪。被告施
    用前、後持有海洛因之低度行為，為其施用海洛因之高度行為所吸收，不另論罪
    。又被告先後多次施用第一級毒品海洛因之行為，時間緊接，犯罪構成要件相同
    ，顯係基於概括犯意反覆為之，應依連續犯之規定論以一罪，並依法加重其刑。
    爰審酌被告於九十一年間犯竊盜罪，經本院判處有期徒刑三月，緩刑二年，現緩
    刑中，有臺灣高等法院被告全國前案紀錄表在卷可稽，其不知於緩刑期內自制，
    復屢涉毒品惡行，足見其深染毒品惡習且漠視法令之禁制；惟衡以被告施用毒品
    之動機、目的、所生危害，及其犯後能坦承犯行，態度良好等一切情狀，量處如
    主文所示之刑。扣案注射針筒三支，據被告供稱為前案（業經不起訴處分）所留
    ，或係其綽號「阿亮」之友人所有，無從證明係被告所有供本件犯罪所用，爰不
    另為沒收之宣告，附此敘明。
據上論斷，應依刑事訴訟法第二百七十三條之一第一項、第二百九十九條第一項前段
，毒品危害防制條例第十條第一項、第二十條第三項，刑法第十一條前段、第五十六
條，判決如主文。
本案經檢察官徐名駒到庭執行職務。
中      華      民      國    九十三    年      一      月     三十     日
                                  臺灣板橋地方法院刑事第十庭
                                          法  官  林漢強
右正本證明與原本無異。
如不服本判決，應於判決送達後十日內，向本院提出上訴狀。
                                          書記官  黃大千
中      華      民      國    九十三    年      一      月     三十     日
附錄本案論罪科刑所用法條全文：
毒品危害防制條例第十條
施用第一級毒品者，處六月以上五年以下有期徒刑。
施用第二級毒品者，處三年以下有期徒刑。
